---
title: "Enunciados con su resolución"
author: "Julia"
date: "2023-10-22"
output: html_document
---

```{r setup, include=FALSE}
knitr::opts_chunk$set(echo = TRUE)
```

# Problema 1  
Aplicar todos los criterios de decisión bajo incertidumbre tanto para costos como para beneficios al problema cuya matriz de valores numéricos viene dada en la tabla siguiente:


```{r, echo=FALSE}
library(kableExtra)
source("teoriadecision_funciones_incertidumbre.R")
tabla1=crea.tablaX(c(1,3,9,
                       4,3,7,
                       5,-2,6,
                       1,2,0
                       ),numalternativas = 4,numestados = 3)

kable(tabla1)
```

  
## A continuación comenzaremos con su resolución utilizando los diferentes criterios:   

### -Método wald   
Para beneficios:  
```{r}
wald_benef=criterio.Wald(tabla1,favorable = T)
wald_benef
```
La alternativa óptima es d2 con valor óptimo 3  
Para costos:  
```{r}
wald_cost=criterio.Wald(tabla1,favorable = F)
wald_cost
```
La alternativa óptima es d4 con valor óptimo 2  

### -Método optimista   
Para beneficios:  
```{r}
opt_benef=criterio.Optimista(tabla1,T)
opt_benef
```
La alternativa óptima es d1 con valor óptimo 9  
Para costos:  
```{r}
opt_cost=criterio.Optimista(tabla1,F)
opt_cost
```
La alternativa óptima es d3 con valor óptimo -2    

### -Método de hurwicz  
Para beneficios:  
```{r}
hurw_benef=criterio.Hurwicz(tabla1,alfa=0.5,favorable=T)
hurw_benef
```

Las alternativa óptimas son d1 y d2 con valor óptimo 5  
Para costos:  
```{r}
hurw_cost=criterio.Hurwicz(tabla1,alfa=0.5,favorable=F)
hurw_cost

```
La alternativa óptima es d4 con valor óptimo 1  

Dibujemos a continuación el gráfico que muestra la mejor alternativa para cada valor de alfa en ambos casos:  
Para beneficios:
```{r}
dibuja.criterio.Hurwicz(tabla1,T)
dibuja.criterio.Hurwicz_Intervalos(tabla1,T)
```
Para costos:
```{r}
dibuja.criterio.Hurwicz(tabla1,F)
dibuja.criterio.Hurwicz_Intervalos(tabla1,F)
```

### -Método savage
Para beneficios:  
```{r}
savg_benef=criterio.Savage(tabla1,T)
savg_benef
```
La alternativa óptima es d2 con valor óptimo 2  
Para costos:  
```{r}
savg_cost=criterio.Savage(tabla1,F)
savg_cost
```
La alternativa óptima es d4 con valor óptimo 4  

### -Método de laplace  
Para beneficios:  
```{r}
laplc_benef=criterio.Laplace(tabla1,T)
laplc_benef
```
La alternativa óptima es d2 con valor óptimo 4,667  
Para costos:  
```{r}
laplc_cost=criterio.Laplace(tabla1,F)
laplc_cost
```
La alternativa óptima es d4 con valor óptimo 1   

### -Método del punto ideal

Para beneficios:   
```{r}
puntoId_benef=criterio.PuntoIdeal(tabla1,T)
puntoId_benef
```
La alternativa óptima es d2 con valor óptimo 2,236   
Para costos:  
```{r}
puntoId_cost=criterio.PuntoIdeal(tabla1,F)
puntoId_cost
```
La alternativa óptima es d4 con valor óptimo 4   


# Problema 2  

Jimena esta planeando un viaje de 3 días a malta con su pareja pero no sabe que hotel reservar.Las tres opciones que le ha dado la agencia son:  

Hotel St.George`s: Alojamiento+vuelo+desayuno 419€ / Todo incuido: 549€  
Alexandra hotel: Alojamiento+vuelo+desayuno 479€ / Todo incluido: 536€  
Qawara palace horel: Alojamiento+vuelo+desayuno 439€ / Todo incluido: 560€  

Teniendo en cuenta que se gastarían una media de 22€ y 18€ en comer y cenar respectivamente ¿Cual deberia escoger?   

## A continuación comenzaremos con su resolución utilizando todos los criterios a la vez:  
Creamos la tabla con la que trabajaremos:
```{r}
p11=419+22*3+18*3
p12=549
p21=479+22*3+18*3
p22=536
p31=439+22*3+18*3
p32=560
tabla2=crea.tablaX(c(p11,p12,
                     p21,p22,
                     p31,p32),3,2)
kable(tabla2)

```
Resolvemos el problema:
```{r}
sol=criterio.Todos(tabla2,F)
sol
```
Se puede ver que en 4 de ellos se elige el hotel número 2 y en 2 de ellos (Wald,Hurwicz) se elige el hotel número 3.

