---
title: "Enunciados"
author: "Julia"
date: "2023-10-21"
output: html_document
---

```{r setup, include=FALSE}
knitr::opts_chunk$set(echo = TRUE)
```

# Problema 1
Aplicar todos los criterios de decisión bajo incertidumbre tanto para costos como para beneficios al problema cuya matriz de valores numéricos viene dada en la tabla siguiente:


```{r, echo=FALSE}
library(kableExtra)
source("teoriadecision_funciones_incertidumbre.R")
tabla1=crea.tablaX(c(1,3,9,
                       4,3,7,
                       5,-2,6,
                       1,2,0
                       ),numalternativas = 4,numestados = 3)

kable(tabla1)
```

# Problema 2

Jimena esta planeando un viaje de 3 días a malta con su pareja pero no sabe que hotel reservar.Las tres opciones que le ha dado la agencia son:  

Hotel St.George`s: Alojamiento+vuelo+desayuno 419€ / Todo incuido: 549€  
Alexandra hotel: Alojamiento+vuelo+desayuno 479€ / Todo incluido: 536€  
Qawara palace horel: Alojamiento+vuelo+desayuno 439€ / Todo incluido: 560€  

Teniendo en cuenta que se gastarían una media de 22€ y 18€ en comer y cenar respectivamente ¿Cual deberia escoger?



