---
title: "Enunciados con su resolución"
author: "Julia"
date: "2023-10-22"
output: html_document
---

```{r setup, include=FALSE}
knitr::opts_chunk$set(echo = TRUE)
```

# Problema 1  
Aplicar todos los criterios de decisión bajo incertidumbre tanto para costos como para beneficios al problema cuya matriz de valores numéricos viene dada en la tabla siguiente:


```{r, echo=FALSE}
library(kableExtra)
source("teoriadecision_funciones_incertidumbre.R")
tabla1=crea.tablaX(c(1,3,9,
                       4,3,7,
                       5,-2,6,
                       1,2,0
                       ),numalternativas = 4,numestados = 3)

kable(tabla1)
```

##A continuación comenzaremos con su resolución utilizando los diferentes criterios:   

### -Método wald   
Para beneficios:  
```{r}
wald_benef=criterio.Wald(tabla1,favorable = T)
wald_benef
```
La alternativa óptima es d2 con valor óptimo 3  
Para costos:  
```{r}
wald_cost=criterio.Wald(tabla1,favorable = F)
wald_cost
```
La alternativa óptima es d4 con valor óptimo 2  

### -Método optimista   
Para beneficios:  
```{r}
opt_benef=criterio.Optimista(tabla1,T)
opt_benef
```
La alternativa óptima es d1 con valor óptimo 9  
Para costos:  
```{r}
opt_cost=criterio.Optimista(tabla1,F)
opt_cost
```
La alternativa óptima es d3 con valor óptimo -2    

### -Método de hurwicz  
Para beneficios:  
```{r}
hurw_benef=criterio.Hurwicz(tabla1,alfa=0.7,favorable=T)
hurw_benef
```

La alternativa óptima es d1 con valor óptimo 6,6  
Para costos:  
```{r}
hurw_cost=criterio.Hurwicz(tabla1,alfa=0.7,favorable=F)
hurw_cost

```
La alternativa óptima es d3 con valor óptimo 0,4  

Dibujemos a continuación el gráfico que muestra la mejor alternativa para cada valor de alfa en ambos casos:  
Para beneficios:
```{r}
dibuja.criterio.Hurwicz(tabla1,T)
dibuja.criterio.Hurwicz_Intervalos(tabla1,T)
```
Para costos:
```{r}
dibuja.criterio.Hurwicz(tabla1,F)
dibuja.criterio.Hurwicz_Intervalos(tabla1,F)
```

### -Método savage
Para beneficios:  
```{r}
savg_benef=criterio.Savage(tabla1,T)
savg_benef
```
La alternativa óptima es d2 con valor óptimo 2  
Para costos:  
```{r}
savg_cost=criterio.Savage(tabla1,F)
savg_cost
```
La alternativa óptima es d4 con valor óptimo 4  

### -Método de laplace  
Para beneficios:  
```{r}
laplc_benef=criterio.Laplace(tabla1,T)
laplc_benef
```
La alternativa óptima es d2 con valor óptimo 4,667  
Para costos:  
```{r}
laplc_cost=criterio.Laplace(tabla1,F)
laplc_cost
```
La alternativa óptima es d4 con valor óptimo 1  













